臺灣新北地方法院板橋簡易庭簡易民事判決
111年度板簡字第1350號
原      告  洪鈺清  
被      告  林芫槿  

上列當事人間請求給付貨款等事件，於民國111年7月20日言詞辯
論終結，本院判決如下：
    主  文
被告應給付原告新臺幣壹拾肆萬陸仟捌佰伍拾元。
訴訟費用由被告負擔。
本判決得假執行。
    事實及理由
一、按訴狀送達後，原告不得將原訴變更或追加他訴，但擴張或
    縮減應受判決事項之聲明者，不在此限。民事訴訟法第255
    條第1項3款定有明文。本件原告原起訴聲明請求為：被告應
    給付原告戲服款項新臺幣（下同）146,850元，或歸還12套
    戲服，願供擔保請准宣告假執行。嗣原告於民國111年7月20
    日言詞辯論期日當庭變更聲明為：被告應給付原告146,850
    元。此核屬減縮應受判決事項之聲明，揆諸首揭規定，應予
    准許。
二、原告起訴主張：
　㈠被告於民國109年起陸續向原告訂製戲服，迄至同年12月19日
    止，原告已製作被告所訂製之戲服14套，價金為136,400元
    ，及為被告修改戲服5套，價金為10,450元，合計為19套戲
    服(下稱系爭戲服)，價金總計為146,850元(計算式：136,40
    0元+10,450元=146,850元)。原告已依約將被告所訂製之系
    爭戲服交付，被告原承諾於110年1月10日一次將貨款付清，
    實際上卻藉故拖欠，迄今仍未給付貨款。為此，爰依法提起
    本訴，並聲明：被告應給付原告146,850元。
　㈡對被告抗辯之陳述：原告所提出之Line對話紀錄內之「林澤
    野」就是被告。所有證據皆已提出，就如起訴狀後附之證物
    。
三、被告則以：對於有收受原告所交付系爭戲服並不爭執，惟數
    量並非原告所主張的，伊尚未付款的件數只有8、9件，款項
    部分應該由原告舉證等語置辯，並聲明：原告之訴駁回，訴
    訟費用由原告負擔。
四、原告主張被告向原告訂製系爭戲服或委由其修改戲服，並經
    被告收受且被告尚有146,850元款項尚未給付等事實，業據
    其提出系爭戲服項目及金額明細及兩造間Line對話紀錄截圖
    等件影本為證，其中就被告業已收受系爭戲服之事實，為被
    告所不爭執，堪信為真實。至於原告主張被告應給付原告上
    開款項，則為被告所否認，並以上開情詞置辯。是本件所應
    審酌者為原告主張是否有理由？
  ㈠按稱承攬者，謂當事人約定，一方為他方完成一定之工作，
    他方俟工作完成，給付報酬之契約。約定由承攬人供給材料
    者，其材料之價額，推定為報酬之一部。又報酬應於工作交
    付時給付之，無須交付者，應於工作完成時給付之。工作係
    分部交付，而報酬係就各部分定之者，應於每部分交付時，
    給付該部分之報酬。民法第490條、第505條分別定有明文。
    又買受人對於出賣人，有交付約定價金及受領標的物之義務
    ，民法第367條亦定有明文。次按當事人主張有利於己之事
    實，就其事實有舉證之責任，民事訴訟法第277條定有明文
    ；又原告對於自己主張之事實已盡證明之責後，被告對其主
    張，如抗辯其不實並提出反對之主張者，則被告對其反對之
    主張，亦應負證明之責，此為舉證責任分擔之原則。又各當
    事人就其所主張有利於己之事實，均應負舉證之責，故一方
    已有適當之證明者，相對人欲否認其主張，即不得不更舉反
    證（最高法院99年度台上字第483號判決要旨參照）。
  ㈡經查，原告就兩造間系爭戲服給付報酬之糾紛，先向新北地
    方檢察署提出詐欺告訴，經新北地方檢察署以110年度偵字
    第39285號不起訴處分在案，觀諸該不起訴處分書內容略以
    ：「被告辯稱伊確實有找告訴人即原告修改戲服及訂製新戲
    服，價錢伊不清楚，因為告訴人都是做完跟修改完才會報價
    ，當初口頭約定全數戲服完成並交付才會支付價金，告訴人
    還有2件戲服迄今都沒交付，之後告訴人跟伊催款，還到伊
    住處亂說話，害伊被家人罵，伊不想要這些戲服了，連同伊
    之前向告訴人所訂的第一批戲服都不想要了，請告訴人將第
    一批戲服款項還給伊，伊會將第一批戲服連同這次提告的第
    二批戲服全數還告訴人等語。…然此批訂製戲服中告訴人尚
    有2件戲服尚未交付予被告等情，業據告訴人所是認…而被告
    自始即不否認有本件買賣及修改戲服乙事，僅因本件買賣糾
    紛積怨而主張返還迄今向告訴人所訂製之所有商品而不願意
    支付本件買賣及修改戲服之價金…」等語，復觀以原告所提
    出兩造間對話紀錄截圖，被告傳訊予原告內容略以：「清大
    真的很不好意、跟你商量一下、錢我慢一點給你、大月我都
    沒時間來整理銀行簿子、今天休息來整理才看到11月底保險
    公司扣繳保費、那我一月10號的會尾會、我拿到會錢…」，
    原告回覆以：「今天10號，12號，你會找我吧!!」、「後續
    二件也好了」及「146850」等語，被告則回應以：「母親前
    天離開、在忙後續、會錢收給我後匯給你!」、「今天1點45
    要進塔、後續的事情忙完、我會馬上去處理、匯好我會通知
    你!」及「3百5百不一定啦!我會跟你處理!你放心啦」等語
    ，被告就曾向原告訂製戲服乙節並不爭執業已如前述，就原
    告完成被告所訂製系爭戲服後始報價之方式亦不爭執，由前
    揭原告所傳予被告訊息稱：「後續二件也好了」及「146850
    」，足徵原告業已完成被告所訂製或修改之戲服並報價，而
    被告於後亦傳訊告以：「母親前天離開、在忙後續、會錢收
    給我後匯給你!」、「今天1點45要進塔、後續的事情忙完、
    我會馬上去處理、匯好我會通知你!」及「3百5百不一定啦!
    我會跟你處理!你放心啦」等語，亦足見被告知悉戲服業已
    完成並同意給付報酬（價金），又原告所主張報酬（價金）
    146,850元，經核與原告所提出之系爭戲服項目及金額明細
    無訛，揆諸前開規定，原告既已依約完成被告所訂製及修改
    之系爭戲服並報價，則契約條件已成就，被告自應負定作人
    （或買受人）之義務給付報酬（或價金）予原告，是被告上
    開所辯，均無足採。原告依兩造間之承攬契約（或承攬買賣
    之混合契約）請求被告給付報酬（或買賣價金）146,850元
    ，自為法之所許。
五、從而，原告依系爭契約之法律關係，請求被告給付146,850
    元，為有理由，應予准許。
六、本件事證已臻明確，兩造其餘攻擊防禦方法及所提之證據，
    核與判決結果無影響，毋庸再予一一論述，附此敘明。
七、本件係適用簡易訴訟程序所為被告敗訴之判決，應依職權宣
    告假執行。
八、結論：原告之訴為有理由，依民事訴訟法第436條第2項、第
    78條、第389條第1項第3款，判決如主文。
中　　華　　民　　國　　111 　年　　8 　　月　　10　　日
                      臺灣新北地方法院板橋簡易庭
                             法  官  呂安樂
以上為正本係照原本作成。
如不服本判決，應於送達後20日內，向本院提出上訴狀並表明上
訴理由，如於本判決宣示後送達前提起上訴者，應於判決送達後
20日內補提上訴理由書（須附繕本）。
中　　華　　民　　國　　111 　年　　8 　　月　　10　　日
                            書記官　魏賜琪